臺灣新北地方法院刑事判決
110年度訴字第1381號
公  訴  人  臺灣新北地方檢察署檢察官
被      告  李華庭


指定辯護人  蘇思鴻律師（義務辯護律師）
上列被告因違反毒品危害防制條例案件，經檢察官提起公訴（11
0年度偵字第27116號），本院判決如下：
    主    文
李華庭共同販賣第三級毒品未遂，處有期徒刑壹年拾月。
　  犯罪事實
李華庭與王瀚緯（其所涉販賣第三級毒品未遂罪嫌，另經本院以
110年度訴字第977號判決處有期徒刑1年，復經臺灣高等法院以1
11年度上訴字第241號判決駁回其上訴，下稱另案）共同意圖營
利，基於販賣第三級毒品之犯意聯絡，由李華庭於民國110年5月
14日前某時，向不詳之人購入含第三級毒品4-甲基甲基卡西酮成
分之毒品咖啡包後伺機販售，並提供王瀚緯內有通訊軟體「WeCh
at」（下稱微信）暱稱「現任台北市長」帳號之粉紅色iPhone行
動電話1支，由王瀚緯於110年5月14日凌晨0時41分許，以該行動
電話內之上開帳號與喬裝毒品買家之警員磋商毒品交易事宜，而
談妥以新臺幣4,000元交易含上開毒品成分之毒品咖啡包10包。
嗣於同日凌晨0時48分許，王瀚緯在李華庭位於新北市○○區○○街0
0巷0弄0號2樓之住處，向其拿取該數量之毒品咖啡包，並於同日
凌晨1時1分許，持至新北市○○區○○街00巷00號前與警員進行交易
，旋為警當場表明身分逮捕而未遂。
    理    由
一、上開犯罪事實，業據被告李華庭於本院準備程序及審理中坦
    承不諱（110年度訴字第1381號卷第59、113頁），並經證人
    王瀚緯於警詢及偵訊時證述明確（110年度偵字第20884號卷
    〈下稱偵卷一〉第20-24、119-120頁、110年度偵字第27116號
    卷〈下稱偵卷二〉第137-141頁），且有新北市政府警察局海
    山分局對王瀚緯進行搜索及扣押之筆錄與扣押物品目錄表、
    被告之自願受搜索同意書、同分局對被告進行搜索及扣押之
    筆錄與扣押物品目錄表、同分局新海派出所警員110年5月14
    日職務報告、王瀚緯與警方磋商毒品交易事宜之微信對話紀
    錄、台灣尖端先進生技醫藥股份有限公司110年7月19日、同
    年9月1日之毒品證物鑑定分析報告、查獲現場及扣案物照片
    、王瀚緯與警方及被告與王瀚緯之微信對話紀錄翻拍照片、
    王瀚緯前往向被告取得上開毒品咖啡包之監視器錄影畫面翻
    拍照片在卷可稽（偵卷一第41-44、47-52、71、73-78、145
    頁、偵卷二第69-81、121、160頁），復有另案扣得之上開
    行動電話及毒品咖啡包10包（均業經另案宣告沒收）、本案
    扣得之與該等咖啡包外包裝同款式，且亦含上開毒品成分之
    毒品咖啡包殘渣袋2個可憑，足認被告之自白與事實相符，
    堪予採信。又被告於本院準備程序及審理中均已坦承有起訴
    書所載販賣第三級毒品以營利之意圖。綜上所述，本案事證
    明確，被告犯行堪以認定，應依法論科。
二、論罪科刑
  ㈠核被告所為，係犯毒品危害防制條例第4條第6項、第3項之販
    賣第三級毒品未遂罪。被告意圖販賣而持有第三級毒品之低
    度行為，為其販賣第三級毒品未遂之高度行為吸收，不另論
    罪。
　㈡被告與王瀚緯間就上開犯行，有犯意聯絡及行為分擔，應論
    以共同正犯。　
　㈢被告與王瀚緯已著手於販賣上開毒品咖啡包之行為，惟因買
    家係警員喬裝，並無購買毒品之真意，致未能如預期完成交
    易，為未遂犯，爰依刑法第25條第2項規定，按既遂犯之刑
    減輕其刑。
　㈣被告本案犯行固值非難，然其所販賣之毒品咖啡包數量僅有
    零星10包，且所含4-甲基甲基卡西酮之純度亦不過4.8％，有
    上開110年9月1日毒品證物鑑定分析報告可參（偵卷一第145
    頁），堪認對社會危害之程度較低，縱處以依上開未遂規定
    減刑後之最低刑度，仍非無情輕法重之感，爰依刑法第59條
    規定酌減其刑，並依法遞減之。
　㈤爰審酌被告圖謀不法利益，漠視第三級毒品之危害性及法令
    禁制，竟與王瀚緯共同透過網路找尋毒品買家伺機販售上開
    毒品咖啡包，所為實無足取，惟念被告已於本院審判中坦承
    犯行，犯後態度尚可，兼衡其犯罪之動機、目的、手段、販
    毒數量、於本院審理時所述之智識程度、工作及家庭生活狀
    況等一切情狀，量處如主文所示之刑。　　
據上論斷，應依刑事訴訟法第299條第1項前段，判決如主文。
本案經檢察官余怡寬提起公訴，檢察官邱稚宸到庭執行職務。　
中　　華　　民　　國　　111 　　年    6    月    16   日
　　　　　　　　　刑事第四庭    審判長法　官　楊筑婷

　　　　　　　　　　　　　　　　　　　法　官　陳佳妤

　　　　　　　　　　　　　　　　　　　法　官　吳智勝
上列正本證明與原本無異。
如不服本判決，應於判決送達後20日內敘明上訴理由，向本院提
出上訴狀 (應附繕本) ，上訴於臺灣高等法院。其未敘述上訴理
由者，應於上訴期間屆滿後20日內向本院補提理由書「切勿逕送
上級法院」。
                                      書記官  薛力慈
中　　華　　民　　國　　111 　年　　6 　　月　　16　　日
附錄本案論罪科刑法條全文：
毒品危害防制條例第4條
製造、運輸、販賣第一級毒品者，處死刑或無期徒刑；處無期徒
刑者，得併科新臺幣3千萬元以下罰金。
製造、運輸、販賣第二級毒品者，處無期徒刑或10年以上有期徒
刑，得併科新臺幣1千5百萬元以下罰金。
製造、運輸、販賣第三級毒品者，處7年以上有期徒刑，得併科
新臺幣1千萬元以下罰金。
製造、運輸、販賣第四級毒品者，處5年以上12年以下有期徒刑
，得併科新臺幣5百萬元以下罰金。
製造、運輸、販賣專供製造或施用毒品之器具者，處1年以上7年
以下有期徒刑，得併科新臺幣150萬元以下罰金。
前五項之未遂犯罰之。